臺灣板橋地方法院交通事件裁定　　　 100年度交聲字第4051號
原處分機關　交通部公路總局臺北區監理所
異　議　人
即受處分人　廖國合
上列異議人即受處分人因違反道路交通管理處罰條例案件，對於
交通部公路總局臺北區監理所民國100 年11月21日北監營裁字第
裁40-AEZ114763號處分聲明異議，本院裁定如下：
    主  文
原處分撤銷。
廖國合汽車駕駛人，駕駛汽車行駛於快速公路，不遵管制規則而
有不依規定使用燈光，處罰鍰新臺幣仟元，並記違規點數壹點
。
    理  由
一、原處分意旨略以：異議人即受處分人廖國合於民國100 年9
    月8 日晚間10時24分許，駕駛車牌號碼357-E5號營業小客車
    ，行經臺北市市○○道○○道（西往東）時，有「汽車駕駛
    人不依規定使用燈光者」之違規行為，為民眾檢具採證照片
    檢舉，經臺北市政府警察局大安分局警備隊員警查證屬實，
    乃製發北市警交大字第AEZ114763 號舉發違反道路交通管理
    事件通知單（下稱舉發通知單）逕行舉發，再經原處分機關
    於100 年11月21日北監營裁字第裁40-AEZ114763號違反道路
    交通管理事件裁決書，依道路交通管理處罰條例第42條之規
    定，裁處罰鍰新臺幣（下同）1,200元。
二、本件聲明異議意旨略以：伊所駕駛時間屬夜間行駛，視線不
    佳，為安全使後方來車注意本車，始開霧燈，伊並非惡意違
    規，又本案開單依據是民眾檢舉之照片，檢舉人係一般民眾
    ，非交通執法人員，爰依法聲明異議，請求撤銷原處分云云
    。
三、按「汽車行駛於高速公路、快速公路或設站管制之道路，不
    遵使用限制、禁止、行車管制及管理事項之管制規則，而有
    下列行為者，處汽車駕駛人新臺幣3 千元以上6 千元以下罰
    鍰：... 六、不依規定使用燈光。」、「汽車駕駛人有下列
    各款所列條款之一者，除依原條款處罰鍰外，並予記點：一
    、有第33條第1 項... 情形之一者，各記違規點數1 點。」
    ，道路交通管理處罰條例第33條第1 項第6 款、第63條第1
    項第1 款分別定有明文。
四、經查：
  (一)異議人於100 年9 月8 日晚間10時24分許，駕駛車牌號碼35
    7-E5號營業小客車，行經臺北市市○○道○○道（西往東）
    時，有「汽車駕駛人不依規定使用燈光者」之違規行為，為
    民眾檢具採證照片檢舉，經臺北市政府警察局大安分局警備
    隊員警掣單舉發之事實，為異議人自承在卷，並有舉發通知
    單1 紙、採證照片3 幀附卷可資佐證，又臺北市市○○道○
    ○道為快速公路，且觀諸卷附之舉發採證照片，當日該路段
    之天候狀況良好並無下雨、起霧之情況，而異議人於該路段
    所開後保險桿上之燈光亦為霧燈無疑，此有交通部公路總局
    臺北區監理所100 年10月18日北監營字第1002038146號函、
    車輛安全審驗中心照片、異議人所駕車型之原廠型錄各1 紙
    上開採證照片3 幀在卷可稽，是異議人確有前述駕駛汽車行
    駛於快速公路，不遵行車管制規則，而不依規定使用燈光之
    交通違規事實，應可認定。
  (二)至異議人雖以前詞置辯，惟對於違反道路交通管理處罰條例
    之行為，民眾得敘明違規事實或檢具違規證據資料，向公路
    主管或警察機關檢舉，經查證屬實者，應即舉發，道路交通
    管理處罰條例第7 條之1 定有明文。經查，本件違規係由民
    眾提供科學儀器取得之照片證據資料向原舉發單位提出檢舉
    ，經原舉發單位查證屬實而予舉發等情，有臺北市政府警察
    局大安分局100 年10月28日北市警安分交字第10033096500
    號函1 紙在卷可稽，是本件舉發程序於法並無不合。至異議
    意旨所執該規定不合理等情，乃交通法規立法妥適與否及交
    通主管機關之政策問題，非員警執法或本院判斷時所應考量
    ，異議人尚不得依此主張解免其違反行政義務所應負之公法
    責任。是異議人上開所辯，顯係卸責之詞，並無足採。
五、綜上所述，本件異議人確有於前揭時、地，有「駕駛汽車行
    駛於快速公路，不遵行車管制規則，而不依規定使用燈光」
    之違規行為，事證明確。惟原處分誤認異議人係「汽車駕駛
    人不依規定使用燈光」，而依違反道路交通管理事件統一裁
    罰基準表、道路交通管理處罰條例第42條等規定、裁處異議
    人罰鍰1,200 元，尚有未合。異議人之異議雖無理由，然原
    處分既有如上不當之處，自應由本院予以撤銷，並自為裁處
    如主文第2 項所示，以資適法。
據上論斷，依道路交通管理處罰條例第87條第2 項，道路交通事
件處理辦法第19條前段，裁定如主文。
中    華    民    國   100    年    12    月    26    日
                       刑事第七庭   法  官   魏 俊 明
上列正本證明與原本無異。
如不服本裁定，應於裁定送達後五日內敘明抗告理由，向本院提
出抗告狀。
                                    書記官   朱 烈 稽
中    華    民    國   100    年    12    月    28    日